臺灣板橋地方法院民事判決　九十二年度勞訴字第一八號
　　原　　　告　　戊○○
　　訴訟代理人　　王淑琍律師
　　複　代理人　　甲○○
　　被　　　告　　展邑企業有限公司
　　法定代理人　　丁○○
　　被　　　告　　乙○○
　　訴訟代理人　　高明義律師
右當事人間請求侵權行為損害賠償事件，經本院刑事庭裁定移送前來（九十一年度附
民字第三六０號），本院於民國九十三年一月七日言詞辯論終結，判決如左：
    主　　文
被告應連帶給付原告新臺幣壹佰陸拾柒萬貳仟貳佰捌拾柒元及自民國九十一年八月二
十二日起至清償日止，按週年利率百分之五計算之利息。
原告其餘之訴駁回。
訴訟費用由被告連帶負擔十分之八；餘由原告負擔。
本判決第一項於原告以新臺幣伍拾伍萬元為被告供擔保後，得為假執行；被告如以新
臺幣壹佰陸拾柒萬貳仟貳佰捌拾柒元為原告供擔保後，得免為假執行。
原告其餘假執行聲請駁回。
    事　　實
甲、原告方面：
一、聲明：
（一）被告應連帶給付原告新台幣（下同）一百九十萬五千二百零六元，及自民國九
      十一年八月二十二日起至清償日止，按週年利率百分之五計算之利息。
（二）願供擔保請准宣告假執行。
二、陳述：
（一）原告於民國九十年二月間進入被告展邑企業有限公司（以下簡稱「展邑公司」
      ）擔任雜工之工作，被告為適用勞動基準法之行業。
（二）被告乙○○係被告展邑公司實際經營者（登記負責人為其妻丁○○）為從事橡
      膠製品製造業務之人，於九十年八月二十九日上午，因原橡膠攪拌機師傅請假
      ，無人操作機具，被告乙○○即命原告擔任此一危險性較高之工作，被告展邑
      公司因平時未對原告作任何職前訓練，且對該危險機具又無防範危險之安全設
      備，以致當日操作機具時，遭機具捲入，致右手五指截肢之重大傷害（證二）
      。
（三）按「因故意或過失不法侵害他人之權利者，負損害賠償責任。」、「違反保護
      他人之法律，致生損害於他人者，負賠償責任。」、「公司負責人對於公司業
      務之執行，如有違反法令致他人受有損害時，對他人應與公司負連帶賠償之責
      。」，民法第一百八十四條第一項前段、第二項及公司法第二十三條定有明文
      。被告乙○○為公司經營者，其未依勞工安全衛生法之規定盡到保護勞工工作
      安全衛生之義務，終釀成本件傷害，已由台灣板橋地方法院檢察署檢察官起訴
      在案，被告等對於原告因此所生之損害自應負連帶賠償之責。茲詳列損害明細
      如下：
  １、醫療費用：二千八百三十元整。
　２、減少勞動能力之損失：一百五十萬八千六百五十一元整。
　　　查「不法侵害他人之身體或健康者，對於被害人因此喪失．．．．勞動能力．
　　　．．．時，應負損害賠償責任。」民法第一百九十三條著有規定。原告因被告
　　　之過失不法侵害行為，致右手五指截肢之傷害，現雖仍持續治療中，然依勞工
　　　給付等級之殘廢等級標準表，原告應屬七等級殘廢，勞動能力減損之比例為69
　　　.21  ﹪，依原告四十年十一月八日出生，每日平均工資所得為720元，每月平
　　　均工資所得為21,600元（720元×30天=21,600元），算至六十歲退休，尚有十
　　　年又七十二天，依霍夫曼計算式並扣除中間利息，原告勞動能力減少之總額為
　　　1,508,651元。（21,600元×69.21﹪×12×8.0000000=1,485,060元）＋【﹝
　　　（21,600元×69.21﹪×12×8.0000000）-（21,600元×69.21﹪×12×
　　　8.0000000 ）﹞÷365×72=23591】=0000000。
　３、增加生活上之支出：原告因傷勢嚴重，住院期間需專人看護，前後共住院七十
　　　八天，前八天公司有幫忙請專人照顧，唯第九日起即不予置理；原告計損失七
　　　十天之看護費，故依每日二千元計算，共請求費用十四萬元整。
  ４、精神上之損害：因被告乙○○之過失侵害行為致使原告身傷體殘，喪失過半之
      勞動力，甚至現在及日後均無法正常工作，行動體力之減損常需仰賴他人照料
      和定期復健工作，更增加生活上非預期之需要及支出。而面對體殘之未來，精
      神上之打擊及損害絕非筆墨所能形容。原告國小畢業；除在被告公司工作外，
      無其他工作，在被告公司工作薪資每月平均工資二萬一千六百元；名下無固定
      恆產；目前單身，有一子係六十八年二月五日出生。故依民法第一百九十五條
      之規定請求精神慰撫金一百萬元。
      以上總計被告等應連帶給付原告二百六十五萬一千四百八十一元整，扣除被告
      展邑公司已支付薪資補償十六萬零八百元、勞保傷病給付二十二萬二千四百七
      十五元、勞保殘廢給付三十六萬三千元，被告等應再連帶給付原告一百九十萬
      五千二百零六元。
（四）另依勞動基準法第五十九條第一款、第二款及第三款之規定，被告展邑公司應
      給付原告職業災害補償如下：
　１、醫療費用：二千八百三十元整。
　２、原領工資補償：原告事發當時原領薪資為二萬一千六百元，依勞基法第五十九
　　　條第二款規定，被告展邑公司應按月給付原告原領工資至原告醫療終止，原告
　　　至九十二年六月二十七日醫療終止，計被告展邑公司共應支付原告原領薪資補
　　　償四十七萬五千二百元整（21600*22=475200 ），扣除被告展邑公司已支付十
　　　六萬零八百元、及勞保傷病給付二十二萬二千四百七十五元，被告展邑公司應
　　　再給付九萬一千九百二十五元。
　３、又依勞動基準法第五十九條第三款規定，被告展邑公司應給付原告殘廢補償，
　　　而依勞工保險條例殘廢等級表所列，原告遭致右手五指截肢之傷害，應屬第七
　　　級殘廢，被告展邑公司應給付原告六百六十日之殘廢給付計四十七萬五千二百
　　　元整（21600÷30*660=475200），扣除勞保殘廢給付三十六萬三千元，被告展
　　　邑公司應再給付原告十一萬二千二百元。總計被告展邑公司應給付原告職業災
　　　害補償二十五萬二千六百三十五元整。
　　　以上款項得與被告等應負民事損害賠償責任互抵。
（五）對於被告抗辯之陳述：
　　　原告於九十年二月間進入被告展邑公司擔任雜工之工作，被告為適用勞動基準
　　　法之行業。而被告乙○○係被告展邑企業有限公司實際經營者（登記負責人為
　　　其妻丁○○）為從事橡膠製品製造業務之人，於九十年八月二十九日上午，因
　　　原橡膠攪拌機師傅請假，無人操作機具，被告乙○○即命原告擔任此一危險性
　　　較高之工作，公司因平時未對原告作任何職前訓練，且對該危險機具又無防範
　　　危險之安全設備，以致當日操作機具時，遭機具捲入，致右手五指截肢之重大
　　　傷害。依民法第一百八十四條第一項前段、第二項及公司法第二十三條等規定
　　　被告等應對原告之損害負連帶賠償之責。又被告乙○○為公司經營者，其未依
　　　勞工安全衛生法之規定盡到保護勞工工作安全衛生之義務，終釀成本件傷害，
　　　已由台灣板橋地方法院檢察署檢察官起訴，鈞院九十一年度易字第二一一七號
　　　判決有罪，未據被告而上訴確定在案，故被告等對於原告因此所生之損害應負
      連帶賠償之責足堪認定。
乙、被告方面：
一、聲明：
（一）原告之訴及假執行之聲請均駁回。
（二）如受不利之判決，願供擔保請准宣告免為假執行。
二、陳述：
（一）按民法第七百三十六條規定，稱和解者，謂當事人約定，互相讓步，以終止爭
      執或防止爭執發生之契約。故和解契約合法成立，兩造當事人即均應受該契約
      之拘束，縱使一造因而受不利益之結果，亦不得事後翻異，更就和解前之法律
      關係再行主張（參照最高法院十九年上字第一九六四號判例）。原告與被告展
      邑公司於九十一年一月廿八日在苗栗縣政府協調，雙方達成和解：「一、依資
      方意見按勞基法第五十九條及施行細則第三十、三十一條規定辦理補償（上述
      正常工作時間所得之工資為每日新台幣七百二十元）。二、請勞工依勞工請假
      規則辦理請假手續。」此有兩造勞資爭議協調會紀錄可證。經查原告當時「請
      求雇主新台幣九十萬元之身體與精神賠償」，經協議和解就原告所受全部損害
      ，按勞保投保薪資之差額按月給付原告一萬零五十元（原告投保薪資每月一萬
      六千五百元，被告同意為每月二萬一千六百元）予以補償。被告已給付原告自
      九十年九月份起至九十一年十二月份止共十六個月之差額共計十六萬零八百元
      ，另給付看護工費用二萬九千三百元，總計十九萬零一百元。又勞工保險局已
      給付原告五十八萬五千四百七十五元。此有原告具領收據及勞工保險局現金給
      付通知表為證。
（二）被告並無過失責任：
  １、原告曾任職於「樺億橡膠工業有限公司」（以下簡稱「樺億公司」）、「佳德
      實業股份有限公司」、「達晟橡膠股份有限公司」，會操作橡膠滾輪機，而系
      爭橡膠輪機二台，係被告展邑公司於八十九年間，向欲往大陸設工廠之台中神
      岡鄉樺億橡工業有限公司購買整廠機具設備，租用位於苗栗縣公館鄉石牆村七
      鄰一五三之一號廠房，留用樺億之員工許永波、林金龍等人，繼續以樺億公司
      之機俱設備生產製造橡皮擦製品，此有勞工保險局函附投保資料可證。原告曾
      為樺億公司員工，由許永波介紹進入被告公司工作，惟受全世界經濟不景氣影
      響，業務量時有時無，考量成本無法僱用多數員工，惟在趕貨時會有人手不足
      情形；乃於九十年二月間，經操作系爭滾輪機之師傅許永波推薦曾操作滾輪機
      之原告任職，並稱原告曾擔任樺億員工，當時失業甚久，但會操作滾輪機，惟
      被告工廠之二台滾輪機已由許永波、丙○○操作，原告到職後無專職可任，即
      擔任在生產線上到處支授之雜工，由於係熟手亦可操作機台，因此以每小時九
      十元薪資僱用。
  ２、且原告在被告展邑公司操作系爭滾輪機一百小時以上，業經被告乙○○在刑事
      案中陳明在卷（九十一年度易字第二一一七號卷第三十三頁），核與原告所供
      ：「我曾經操作過比較小台的」「加起來約五、六十個小時」（見同上卷第三
      十二頁）及證人許永波結證：「法官問：『任職期間告訴人（按指原告）有無
      操作滾輪機？』答：『有時被告（按指乙○○）會叫告訴人去操作滾輪機，但
      並不是時常，只有在人手不夠時被告才會叫告訴人去操作滾輪機。」情節相符
      （見同上卷第九十五頁），足證原告會操作系爭滾輪機。
  ３、案發前許永波或丙○○請假或休假時，原告即上線操作機台，至受傷止操作之
      時數絕不下於百餘小時，由於滾輪機為二俱平滑之滾輪所結合，操作者上方有
      二處煞車，能適時停止機器之運轉，除可保護操作者之安全外，平日以滾輪上
      發現異物時可將機器停止，以排除障礙。操作者需將橡膠原料放置於該滾輪上
      方，經轉動後將原料捲下，至與其相接之滾輪，以整平攪燙後，作為生產橡皮
      擦之原料，根本無須專業技術或知識者始得為之，亦無須經過專業訓練方得勝
      任，被告從未有操作經驗亦能勝任，可想其操作之方便。抑有進者，操作滾輪
      機之人，除需有較足之力氣以抱持橡膠原料至滾輪上外，不須再以手將原料推
      向後方，手指應不會接觸至後方滾以致受傷，毫無危險可言，師傅與生手之差
      別，在於係放置及取下橡膠原料速度及熟練度，另判斷原料燙度維持於適於生
      產橡皮擦之攝氏四十至四十五度之能力耳。原告本在樺億公司操作滾輪機，亦
      從未受過專業技術訓練及知識，然在事故發生後，均推諉於被告未予專業訓練
      或告知機具俱危險性等由，或以無經驗等置辯，乃係要求巨額賠償未果以致。
  ４、由於原告在受傷前因家庭失和，致影響其精神狀態，受傷時間為當日上午九時
      許，工廠內之燈光明、亮通風良好，以上班情緒而言，應呈最佳狀態，惟因原
      告家庭因素影響對工作之專注，致將身體直接趴在滾輪機上任由手部由滾輪機
      帶動至與另一滾輪機之間，手指受到嚴重夾傷。是以原告違反操作滾輪機之正
      常方法，以致受傷，亦有過失，茲主張過失相抵。
（三）兩造曾於苗栗縣政府勞局之勞資協調會達成和解，就原告所受全部損害，按勞
      保薪資之差額按月給付原告一萬零五十元予以補償，原告亦欣然接受，亦具領
      至九十一年十二月底，該和解既為有效，原告自不能再請求減少勞動能力之損
      害。退步言之，原告既已具領至九十一年十二月份之賠償，在前揭和解契約有
      效之前提，原告至多按前揭標準，扣除中間利息請求，所請每月平均工資二萬
      一千六百元，扣除中間之利息之請求，應無可採。又依勞工保險條例第五十二
      條附表即「勞工保險殘廢給付標準表」第六十四項目：「一手五指均殘缺者」
      ，其殘廢等級為第七等級，給付標準四百四十日，而殘廢等級為第一等級，其
      給付標準為一千二百日，則其勞動能力之減損為三六．六七％，原告係四十年
      十一月八日出生，已滿五十歲，算至強制退休年齡六十歲，依霍夫曼計算式扣
      除中間利息，其減少勞動能力之總額為七十八萬六千八百三十九元，其計算方
      式為：21, 600×0.3667×12×8.0000000 = 786,839。
（四）原告住院期間，被告已為原告聘請特別看支出二萬九千三百元。而原告處理日
      常起居並無困難，殊無僱人特別看護之必要，且原告未舉證證明其有支出。
（五）又請求慰撫金一百萬元，然已有前揭和解有效存在為前提時，自當不能再請求
      ，縱允其請求一百萬元之依據何在？並未說明。
（六）被告乙○○係士林溪山國小畢業，被告展邑企業公司法定代理人丁○○係員林
      曉陽高商畢業。育有子女各一，俱在學中。被告乙○○年所得三十八萬四千元
      ，被告展邑企業公司向銀行抵押貸款一千七百三十二萬六千零六十九元，營運
      狀況不佳。又原告自九十年八月廿九日受傷迄今未至被告展邑企業公司工作，
      亦未請假。此有扣繳憑單、放款繳款存根及考勤表可按。
（七）原告九十年三月至同年八月，在被告展邑公司支領薪資如下：九十年三月，二
      萬二千五百八十元，四月，一萬四千七百五十元，五月，一萬五千三百元，六
      月，一萬四千六百七十元，七月，一萬四千六百七十元，八月，一萬四千七百
      六十元，共計九萬六千六百四十元，平均為每月一萬六千一百零七元，此有薪
      資明細表及考勤表可證。
（八）被告已給付原告九十年九月份至九十一年十二月份共十六個月之差額共計十六
      萬零八百元，看護工費用二萬九千三百元，總計十九萬零一百元。另勞工保險
      局已給付原告「傷病給付」二十二萬二千四百七十五元及「殘廢給付」三十六
      萬三千元，共計五十八萬五千四百七十五元。以上總計七十七萬五千五百七十
      五元。原告於九十二年十月十七日自認「除看護費用外其餘自認真正」。如果
      判令被告敗訴，被告主張此部分應予扣抵。
    理　　由
甲、程序方面：
　　按訴狀送達後，原告不得將原訴變更或追加他訴，但經被告同意或不甚礙被告之
    防禦及訴訟之終結者，不在此限；又前條規定，於擴張或減縮應受判決事項聲明
    之行為無礙，民事訴訟法第二百五十五條第一項、第二百五十六條第二款分別定
    有明文。原告於起訴之初，請求被告連帶給付減少勞動能力之損失金額一百四十
    八萬五千零六十元，嗣於九十二年九月五日擴張為一百五十萬八千六百五十一元
    ，此項於性質上僅屬訴之聲明之擴張，而非訴之追加，被告認係訴之追加而表示
    不同意，尚不足採。又原告所為上開訴之聲明之擴張，無礙於訴訟之終結及被告
    之防禦，於法相符，應予准許。
乙、實體方面：
一、本件原告起訴主張被告乙○○為被告展邑公司之實際負責人，為從事橡膠製品製
    造業務之人，於九十年八月二十九日上午，因原橡膠攪拌機師傅請假，無人操作
    機具，被告乙○○即命原告擔任此一危險性較高之工作，被告展邑公司因平時未
    對原告作任何職前訓練，且對該危險機具又無防範危險之安全設備，以致當日操
    作機具時，遭機具捲入，致右手五指截肢之重大傷害。被告乙○○為被告展邑公
    司之經營者，不依勞工安全衛生法之規定盡到保護勞工工作安全衛生之義務，致
    使原告受傷，依民法第一百八十四條第二項規定推定為有過失，被告展邑公司自
    應依同法第二十八條及第一百八十八條之規定與之連帶負損害賠償責任，原告所
    受損害計有：(1)醫療費用為二千八百三十元。(2)減少勞動能力之損失：一百五十
    萬八千六百五十一元。(3)增加生活所需：原告因傷勢嚴重，住院七十八天之期間
    而需人看護，被告僅於前八日僱請專人看護，其餘期間則無，依每日二千元計算
    ，故請求共計十四萬元之看護費用。(4)非財產上之損害一百萬元。以上損害金額
    扣除被告已給付之薪資補償十六萬零八百元、勞保傷病給付二十二萬二千四百七
    十五元、勞保殘廢給付三十六萬三千元，為此，爰依民法第一百八十四條、第二
    十八條、第一百九十三條第一項、第一百九十五條之侵權行為之法律關係，請求
    被告連帶賠償一百九十萬五千二百零六元，及自起訴狀繕本送達最後一名被告之
    翌日即九十一年八月二十二日起至清償日止，按週年利率百分之五計算之法定遲
    延利息，並陳明願供擔保請准宣告假執行等語。
二、被告則以：原告曾任職於「樺億橡膠工業有限公司」、「佳德實業股份有限公司
    」、「達晟橡膠股份有限公司」，會操作橡膠滾輪機，是以被告就本件事故之發
    生並無過失。又原告與被告展邑公司於九十一年一月廿八日在苗栗縣政府協調下
    ，雙方達成和解：「一、依資方意見按勞基法第五十九條及施行細則第三十、三
    十一條規定辦理補償（上述正常工作時間所得之工資為每日新台幣七百二十元）
    。二、請勞工依勞工請假規則辦理請假手續。」，是以，原告不得再依侵權行為
    之法律關係，請求被告連帶賠償。縱認原告得依侵權行為之法律關係向被告請求
    賠償，惟由於原告在受傷前因家庭失和，致影響其精神狀態，其對於受傷之結果
    亦有過失。而原告減少勞動能力之總額應為七十八萬六千八百三十九元。另原告
    於住院期間，被告已為其聘請特別看護支出二萬九千三百元。原告處理日常起居
    並無困難，殊無僱人特別看護之必要，且原告未舉證證明其有支出。至於請求慰
    撫金一百萬元部分，已有前揭和解有效存在為前提時，自當不能再請求，原告就
    其請求一百萬元之依據何在？並未說明。是以，原告之訴，為無理由，應予駁回
    ，並陳明願供擔保請准宣告免為假執行云云，資為抗辯。
三、原告主張被告乙○○為被告展邑公司之實際負責人，為從事橡膠製品製造業務之
    人，於九十年八月二十九日上午，因原橡膠攪拌機師傅請假，無人操作機具，被
    告乙○○即命原告擔任此一危險性較高之工作，被告展邑公司因平時未對原告作
    任何職前訓練，且對該危險機具又無防範危險之安全設備，以致當日操作機具時
    ，遭機具捲入，致右手五指截肢之重大傷害之事實，業據提出勞工保險被保險人
    投保資料表影本、甲種診斷證明書影本各一紙為證（九十一年度附民字第三六０
    號卷第四、五頁），復有本院九十一年度易字第二一一七號刑事判決附卷可稽（
    九十二年度重勞調字第一二號第五至八頁背面）。被告對於被告乙○○係被告展
    邑公司之實際經營者乙節固不加爭執，惟辯稱原告本在樺億公司操作滾輪機，亦
    從未受過專業技術訓練及知識，而操作滾輪機，無須專業技術或知識者始得為之
    ，亦無須經過專業訓練方得勝任，且操作滾輪機之人，除需有較足之力氣以抱持
    橡膠原料至滾輪上外，不須再以手將原料推向後方，手指應不會接觸至後方滾輪
    以致受傷，毫無危險可言，師傅與生手之差別，在於係放置及取下橡膠原料速度
    及熟練度，是以被告對於本件事故之發生並無過失。況由於原告在受傷前因家庭
    失和，影響其精神狀態，致將身體直接趴在滾輪機上任由手部由滾輪機帶動至與
    另一滾輪機之間，手指受到嚴重夾傷。是以，原告違反操作滾輪機之正常方法，
    以致受傷，亦有過失云云。經查：
（一）被告乙○○係設於台北縣新莊市○○路七七八巷十七之一號展邑公司之實際經
      營負責人（登記之負責人為其妻丁○○），為從事製造橡膠產品業務之人；而
      原告係被告展邑公司聘僱之雜工，負責包裝、搬運輕型貨物等工作。緣被告乙○○於九十年八月二十九日上午八時三十分至九時之間，在苗栗縣公館鄉石墻
      村七鄰一五三之一號被告展邑公司之工廠內，因負責操作橡膠滾輪機之師傅工
      丙○○請假，無人操作該機具，本應注意該滾輪機具有危險性（按該滾輪機係
      由兩具平滑之滾輪結合而成，操作者將橡膠原料放置於滾輪上方，經轉動後將
      原料捲下，至與其相接之滾輪，將橡膠整平攪燙以製成生產橡皮擦之原料），
      應先對在職勞工施以從事工作及預防災變所必要之安全衛生教育訓練，以避免
      發生職業災害，依其智識程度及當時情況均無不能注意之情形，竟疏未注意，
      貿然指示未曾接受操作滾輪機工作及預防災變所必要之安全衛生教育訓練之原
      告操作十六吋之滾輪機製作橡皮擦，原告因對該十六吋之滾輪機不熟悉，且當
      時因睡眠不足、精神較差，於搬取橡膠原料放置於滾輪上時，因橡膠原料無法
      自兩具滾輪中間捲入，逕伸手欲將橡膠原料推入兩具滾輪中間，致右手配戴之
      棉紗手套黏在滾輪上，又因緊張而未及時按觸滾輪機左右兩側之緊急制動裝置
      以煞停滾輪，致右手遭滾輪捲入，而受有右手碾壓傷併右手撕脫傷、右手第二
      、三、四指近端指節截斷傷，經送醫急診開刀治療並進行多項手術後，其右手
      五指均殘缺，已達於毀敗一肢機能之重傷害程度等情，業經本院九十一年度易
      字第二一一七號過失傷害案件審理屬實，因而以被告乙○○因業務上之過失傷
      害人致重傷，判處有期徒刑二月，如易科罰金以銀元三百元折算一日確定，有
      上揭刑事判決附卷可稽（九十二年度重勞調字第一二號第五至八頁背面），復
      經本院依職權調閱該刑事案卷核實無訛。
（二）被告雖辯稱其對於本件事故並無過失，惟查，原告係被告展邑公司聘僱之雜工
      ，負責包裝、搬運輕型貨物等工作，嗣於九十年八月二十九日上午，在苗栗縣
      公館鄉石牆村七鄰一五三之一號展邑公司之工廠內，被告乙○○因負責操作橡
      膠滾輪機之師傅丙○○請假，無人操作該機具，因此指示原告操作滾輪機等情
      ，業據被告乙○○於刑事案件檢察官偵查時自承在卷（臺灣板橋地方法院檢察
      署九十一年度他字第九九一號卷第二二頁背面）。又本件事故之發生係因被告
      貿然指示未曾接受操作滾輪機工作及預防災變所必要之安全衛生教育訓練之原
      告操作十六吋之滾輪機製作橡皮擦，原告因對操作該十六吋之滾輪機不熟悉，
      且當時因睡眠不足、精神較差，於搬取橡膠原料放置於滾輪上時，因橡膠原料
      無法自兩具滾輪中間捲入，逕伸手欲將橡膠原料推入兩具滾輪中間，致右手配
      戴之棉紗手套黏在滾輪上，又因緊張而未及時按觸滾輪機左右兩側之緊急制動
      裝置以煞停滾輪，致右手遭滾輪捲入等情，業據原告於刑事案件偵審中陳述甚
      詳，並有行政院勞工委員會中區勞動檢查所九十一年九月十七日勞中檢製字第
      ０九一一０一二四七二號函所附展邑公司苗栗廠戊○○被夾傷殘案職業災害檢
      查報告書一份附於本院九十一年度易字第二一一七號卷宗可參（該卷宗第七七
      至八六頁）。至於被告辯稱：原告曾任職於樺億公司，許永波介紹原告至展邑
      公司上班時，推薦原告曾操作滾輪機，原告於實際上會操作滾輪機云云，惟經
      原告所否認，而證人許永波於本院刑事庭審理時具結證稱：原告並非伊在樺億
      公司之同事，伊介紹原告至展邑公司上班前，原告僅係雜工，未曾操作過滾輪
      機，伊亦未曾向被告乙○○或被告展邑公司其他人員表示原告會操作滾輪機，
      原告至展邑公司係擔任雜工，負責將橡膠原料放入壓縮機內，並不負責操作滾
      輪機，因為滾輪機很危險，被告乙○○只有在人手不夠時，才會指示原告去操
      作滾輪機，被告乙○○亦未曾對原告施以操作滾輪機工作及預防災變所必要之
      安全衛生教育訓練等語，證人即展邑公司員工林金龍亦於本院前開刑事案件審
      理時具結證稱：原告係在展邑公司擔任雜工，不負責操作滾輪機，但是在許永
      波離開後，忙不過來時，就會要告訴人幫忙操作滾輪機，告訴人不曾在樺億公
      司上班，又操作滾輪機不是一般人都可以，必須是師傅工，而且要有力量等語
      （九十一年度易字第二一一七號卷第九四至九七頁），另被告展邑公司員工丙○○亦於同一刑事案件審理時具結證稱：伊剛開始向師傅工許永波學習，負責
      擠橡膠料，不操作機器，後來九十年六月中旬許永波離開後，伊就負責操作滾
      輪機，伊在任職期間，原告幾乎未曾操作滾輪機，都是由伊操作，至於伊請假
      時，被告乙○○有無指示原告去操作滾輪機伊就不清楚了，九十年八月二十八
      日及二十九日伊請假，三十日來上班時，才知道發生本件事故，又伊學習了約
      四、五個月才開始操作滾輪機，伊先站在旁邊看，許永波也會指導伊，伊沒有
      指導原告，原告只是單純在旁邊看而已，被告乙○○也沒有指示伊去教導告訴
      人操作滾輪機，原告也不是每天過來看，因為原告自己有工作要做，伊原來擔
      任雜工時每天薪資八百元，操作滾輪機後每天薪資九百六十元，後來再調到每
      天一千零四十元等語（同上卷第九九、一百頁），顯見被告辯稱原告之前於其
      他公司即會操作滾輪機云云，尚不可採，且由上可知，操作滾輪機具有相當之
      危險性，原告僅係雜工，雖曾操作過類似之滾輪機，惟經驗不足，且被告乙○○亦未對原告施以操作滾輪機工作及預防災變所必要之安全衛生教育訓練。按
      勞工安全衛生法第二十三條第一項規定：「雇主對勞工應施以從事工作及預防
      災變所必要之安全衛生教育、訓練。」勞工安全衛生教育訓練規則第十三條規
      定：「雇主對新僱勞工、或在職勞工於變更工作前，應使其接受適於各該工作
      必要之安全衛生教育訓練。」，被告乙○○係被告展邑公司之實際經營負責人
      ，應注意遵守上開規定，對於原告施以從事操作滾輪機工作及預防災變所必要
      之安全衛生教育訓練，竟疏未注意，貿然指示未曾接受操作滾輪機工作及預防
      災變所必要之安全衛生教育訓練之原告操作十六吋之滾輪機以致肇事，被告乙○○顯有過失，被告空言辯稱操作滾輪機並無危險性，被告乙○○指示原告操
      作該機器並無過失，且原告至受傷時止，已操作滾輪一百餘小時云云，殊無足
      採。再者，被告乙○○貿然指示原告操作十六吋滾輪機之前揭過失行為，與原
      告所受上開傷害之間，具有相當之因果關係。
（三）按損害之發生或擴大，被害人與有過失者，法院得減輕賠償金額，或免除之。
      民法第二百十七條第一項定有明文，所謂損害之發生或擴大被害人與有過失，
      係指被害人之行為與債務人之行為係損害之共同原因者而言，亦即，被害人之
      過失行為並為有助成損害發生或擴大之行為者，始屬相當。被告辯稱：原告在
      受傷前因家庭失和，致影響其精神狀態，致將身體直接趴在滾輪機上任由手部
      由滾輪機帶動至與另一滾輪機之間，手指受到嚴重夾傷云云，原告則主張當日
      精神不濟係因原告工作期間寄居公司宿舍，被告乙○○於事發前一晚在其寢室
      內收看電視至翌日凌晨一時餘所致，非被告所辯係原告家庭因素等語，姑且不
      論造成原告於事故發生當日精神不濟之原因為何，原告因事故發生當較晚就寢
      ，以致事故發生當日精神不濟，雖堪認定，惟本件事故發生之直接原因為原告
      右手被滾輾機（即滾輪機）壓碎並五指截肢；間接原因為不安全動作即原告戴
      用棉紗手套作業；而基本原因則為(1)未設置勞工安全衛生業務主管。(2)未實施
      勞工安全生教育、訓練。(3)未訂定安全衛生工作守則。(4)未訂定自動檢查計畫
      實施自動檢查。(5)缺乏警覺性等情，業經行政院勞工委員會中區勞動檢查所實
      施檢查後分析在案，復有該檢查所九十一年九月十七日勞中檢製字第０九一一
      ０一二四七二號函所附展邑公司苗栗廠戊○○被夾傷殘案職業災害檢查報告書
      一份附於本院九十一年度易字第二一一七號卷宗可參（該卷宗第八四頁）。足
      見被告乙○○於管理廠務時，未依勞工安全衛生法第二十三條第一項及勞工安
      全衛生教育訓練規則第十三條規定對於原告施以從事操作滾輪機工作及預防災
      變所必要之安全衛生教育訓練，且原告係被告展邑公司聘僱，負責包裝、搬運
      輕型貨物等工作，業如前述，係依被告之指示，以提供勞務，具有服從性，況
      原告提供勞務時精神不濟，固為其自身之因素，惟與被告乙○○違反上開勞工
      安全衛生法、安全衛生教育訓練規則，對於原告未施以從事操作滾輪機工作及
      預防災變所必要之安全衛生教育訓練之行為無涉，甚且與原告戴用棉紗手套作
      業以致有不安全之虞間無相當因果關係。至於發生事故之基本原因中之「缺乏
      警覺性」乙節，亦無事證足以證明此與原告服勞務時精神不濟有因果關係，被
      告復未舉證以實說，自難信實，被告辯稱原告對於損害之發生與有過失云云，
      自無足採。
（四）按因故意或過失，不法侵害他人之權利者，負損害賠償責任。故意以背於善良
      風俗之方法，加損害於他人者亦同。違反保護他人之法律，致生損害於他人者
      ，負賠償責任。但能證明其行為無過失者，不在此限。民法第一百八十四條第
      一項、第二項定有明文。被告乙○○為被告展邑公司之實際經營者，其竟未依
      勞工安全衛生法第二十三條第一項及勞工安全衛生教育訓練規則第十三條規定
      對於原告施以從事操作滾輪機工作及預防災變所必要之安全衛生教育訓練，復
      安排原告操作不熟悉之滾輪機之工作，致令原告之身體健康受有損害，則被告
      乙○○就執行職務行為顯已違反保護他人之法律，依前開民法第一百八十四條
      第二項之規定，推定其過失責任，被告復無法反證事故之發生單純係因原告之
      個人因素所引起，職是，原告因操作滾輪機致生傷殘之結果與被告乙○○對於
      原告未施以從事操作滾輪機工作及預防災變所必要之安全衛生教育訓練之間，
      具有相當之因果關係，被告乙○○對於原告自應依民法第一百八十四條第一項
      前段負侵權行為之損害賠償責任。
四、被告辯稱：兩造業已和解，原告不得再依侵權行為之法律關係，請求被告連帶賠
    償云云，雖據提出勞資爭議協調會紀錄影本一紙為證（本院卷第三五頁正背面）
    ，但為原告否認。經查，原告於本件事故發生後，為向被告請求九十萬元身體與
    精神賠償，向苗栗縣政府申請勞資協調，經協調之結果為(1)依資方意見按勞基法
    第五十九條及施行細則第三十、三十一條規定辦理補償（上述正常工作時所得工
    資為每日七百二十元）。(2)請勞工依勞工請假規則辦理請假手續等情，有被告提
    出之勞資爭議協調會紀錄影本一紙附卷可參（本院卷三五頁正背面），原告對此
    自認為真，惟主張兩造對於系爭損害未曾達成和解，該協調僅為指導方針。又縱
    認該協調結果為一和解契約，但僅原與被告展邑公司就職災部分達成和解，不及
    於其他損害，且被告展邑公司並未依協調結果履行，而被告乙○○未參與協調，
    更不因此解免其應負之責任等語。按和解有使當事人所拋棄之權利消滅，及使當
    事人取得和解契約所訂明權利之效力，觀之民法第七百三十七條規定自明。和解
    契約合法成立，兩造當事人均應受該契約之拘束，不得再就和解前之法律關係再
    行主張。又和解之本質，究為創設，抑為認定，應依和解契約之內容定之。當事
    人以他種之法律關係或以單純無因性之債務約束等，替代原有之法律關係時屬於
    創設；否則，以原來明確之法律關係為基礎而成立和解時，則屬認定。於後者，
    債權人非不得依原來之法律關係為請求，僅應受和解契約之拘束而已。最高法院
    八十二年度台上字第九九三號著有判決要旨可資參照。原告與被告展邑公司固於
    九十一年一月六日在苗栗縣政府之協調下達成協議，惟協議之結果為「依資方意
    見按勞基法第五十九條及施行細則第三十、三十一條規定辦理補償（上述正常工
    作時所得工資為每日新台幣柒佰貳拾元）。」，原告主張該協調結果僅為指導方
    針固不可採，惟其內容並無原告就其對於被告侵權行為損害賠償債權有何讓步等
    意旨之記載，被告就原告基於合意而就其取得之侵權行為損害賠償債權有所讓步
    甚且拋棄乙節，並未舉證證明為真，且按勞動基準法第五十九條第一項第三款規
    定：「勞工因遭遇職業災害而致死亡、殘廢、傷害或疾病時，雇主應依左列規定
    予以補償。但如同一事故，依勞工保險條例或其他法令規定，已由雇主支付費用
    補償者，雇主得予以抵充之：一、勞工受傷或罹患職業病時，雇主應補償其必需
    之醫療費用。職業病之種類及其醫療範圍，依勞工保險條例有關之規定。
    二、勞工在醫療中不能工作時，雇主應按其原領工資數額予以補償。但醫療期間
    屆滿二年仍未能痊癒，經指定之醫院診斷，審定為喪失原有工作能力，且不合第
    三款之殘廢給付標準者，雇主得一次給付四十個月之平均工資後，免除此項工資
    補償責任。三、勞工經治療終止後，經指定之醫院診斷，審定其身體遺存殘廢者
    ，雇主應按其平均工資及其殘廢程度，一次給予殘廢補償。殘廢補償標準，依勞
    工保險條例有關之規定。．．．．」，是以，前開協調結果第一項所示內容，原
    告同意被告展邑公司依勞動基準法第五十九條之規定辦理補償，僅係職災補償方
    式之確認而己，而非以法定職災補償之法律關係取代侵權行為損害賠償之法律關
    係，準此以觀，該協調結果僅具有「認定」之性質而不具「創設」之效力。又該
    協調之結果，係由原告與被告展邑公司合意成立，而非被告乙○○得以主張之。
    被告所辯，不足採信。
五、按法人對於其董事或其他有代表權之人因執行職務所加於他人之損害，與該行為
    人連帶負賠償之責任，民法第二十八條定有明文。原告主張被告乙○○係被告展
    邑公司之實際經營者，被告展邑公司應與被告乙○○連帶負賠償責任等語，查被
    告乙○○係被告展邑公司之實際經營者，業如前述，則原告之受傷係因被告何春
    執行被告展邑公司賦予之職務時，怠於依法令實施以從事操作滾輪機工作及預防
    災變所必要之安全衛生教育訓練所致，被告展邑公司應與被告乙○○連帶負侵權
    行為之損害賠償責任，是以，原告之主張，堪認實在。
六、次應審究者，厥為原告請求之各項損害及其數額，爰分述如后：
（一）醫療費用：
      按因故意或過失，不法侵害他人之權利者，負損害賠償責任，民法第一百八十
      四條第一項前段定有明文；最高法院三十九年度台上字第九八七號判例亦明示
      因車禍致身體或健康受傷害而支出之醫療費，得依民法第一百八十四條第一項
      前段規定向肇事之加害人請求賠償之意旨。原告主張其因前揭傷害，支出之醫
      療費用共計二千八百三十元等語，未據被告爭執，自堪信為真正。
（二）看護費用：
　　　原告主張其因傷勢嚴重，住院期間需專人看護。自九十年八月二十九日入協和
　　　醫院治療，同年九月五日出院；九十年十月七日再入財團法人長庚紀念醫院（
　　　以下簡稱「長庚醫院」）治療，同年十二月二十九日出院，故前後共住院七十
　　　八天，前八天被告公司有幫忙請專人照顧，惟第九日起即不予置理；原告計損
　　　失七十天之看護費，依每日二千元計算，共請求費用十四萬元之事實，業據提
　　　出長庚醫院甲種診斷證明書影本一紙為證（九十一年度附民字第三六０號卷第
　　　五頁），被告則辯稱：被告業已支付看護費二萬九千三百元。且原告住院期間
　　　，處理日常起居並無困難，殊無僱人特別看護必要，又未舉證證明其有支出云
　　　云，並提出看護費用明細表一紙為證（本院卷第三十六頁）。經查：
　１、被告雖辯稱其已支付看護費用二萬九千三百元云云，並提出看護費用明細表一
　　　紙為證（本院卷第三十六頁），但原告則僅自認住院前八日之看護費用為被告
　　　所支付，但除否認上揭看護費用明細表為真正外，並否認業已收受之看護費金
　　　額為二萬九千三百元，被告則未舉證以實其說，自難信為真正。
  ２、原告係於九十年十月七日至長庚醫院急診，診斷為右手壓碎傷、五指喪失及皮
　　　瓣重建覆蓋術後，於九十二年六月二十七日回診時，後續仍需進行皮瓣修整手
　　　術及復健治療，其於住院期間須他人協助照護日常生活，出院後精細動作仍須
　　　他人協助等情，業經本院函查屬實，復有長庚醫院林口分院九十二年九月二日
　　　（九二）長庚院法字第０九一三號函附卷可稽（本院卷第一四七頁）。又原告
　　　於受傷住院期間除前八日由被告展邑公司僱人看護外，餘皆由原告之弟鍾騰得
　　　及子鍾承哲輪流照顧，業經證人鍾騰得、鍾承哲證述明確（本院九十二年十二
　　　月十九日言詞辯論筆錄，本院卷第二二九至二三０頁），足見原告於住院之七
　　　十天期間，需人二十四小時看護。按被害人因傷住院需人看護而僱用職業護士
　　　之看護費用，得請求加害人賠償，惟若係由親屬朋友代勞時，其情形亦同，不
　　　能因此免除加害人之責任，故應衡量及比照職業護士看護情形，認被害人受有
　　　相當親屬看護費之損害，得向加害人請求賠償。至於親屬朋友看護時，茲因被
　　　害人之親屬朋友本可請人代管營業，亦可僱用職業護士來照顧被害人，自只能
　　　請求相當於看護費之損害賠償。準此以解，原告於住院期間行動不便，須人照
　　　料時，由其親屬看護時，自當受有相當於看護費用之損失。參諸卷附長庚醫院
　　　林口分院遴介之病患服務人員酬勞及工作說明（本院卷第一四二、一四三頁）
　　　所示，一般病床全日班收費二千一百元，原告主張以每日二千元計算看護費用
　　　，尚屬合理。原告於住院期間須人全天照護，已如前述，是以，原告於住院期
　　　間僱請看（伴）護，須支付看（伴）護費用，準此以觀，原告因傷勢嚴重而須
　　　看護隨身照顧，未僱用而由其兄鍾騰得及子鍾承哲看護所付出之勞力，並非不
　　　能評價為金錢，只因基於親情身分關係，而無須支出，自不能加惠於被告，故
　　　應衡量僱用看護工之情形，認原告受有相當看護費之損害，其向被告請求十四
　　　萬元（2000*70=140000），自屬允當。被告所辯，殊不足採。
（三）減少勞動能力：
　　　原告主張其因被告之過失不法侵害行為，致右手五指截肢之傷害，現雖仍持續
      治療中，然依勞工給付等級之殘廢等級標準表，原告應屬七等級殘廢，勞動能
      力減損之比例為69.21﹪， 依原告四十年十一月八日出生，每日平均工資所得
      為七百二十元，每月平均工資所得為二萬一千六百元，算至六十歲退休，尚有
      十年又七十二天，依霍夫曼計算式並扣除中間利息，原告勞動能力減少之總額
      為一百五十萬八千六百五十一元等語。被告則辯稱原告與被告展邑公司於九十
      一年一月廿八日在苗栗縣政府協調，雙方達成和解經協議和解，就原告所受全
      部損害，按勞保投保薪資之差額按月給付原告一萬零五十元（原告投保薪資每
      月一萬六千五百元，被告同意為每月二萬一千六百元）予以補償。該和解既為
      有效，原告自不能再請求減少勞動能力之損害。且經計算及扣除中間利息後，
      減少勞動能力之總額應為七十八萬六千八百三十九元云云。經查：
  １、誠如前述，系爭勞資爭議協調結果第一項所示之內容，僅係原告同意被告展邑
      公司依勞動基準法第五十九條之規定辦理補償，係職災補償方式之確認而己，
      而非以法定職災補償之法律關係取代侵權行為損害賠償之法律關係，準此以觀
      ，該協調結果僅具有「認定」之性質而不具「創設」之效力。又該協調之結果
      ，係由原告與被告展邑公司合意成立，而非被告乙○○得以主張之。被告辯稱
      原告不得請求減少勞動能力之損害云云，不足採信。
  ２、按不法侵害他人之身體或健康者，對於被害人因此喪失或減少勞動能力，應負
      損害賠償責任，民法第一百九十三條第一項定有明文。原告因此事故受有右手
      碾壓傷併右手撕脫傷、右手第二、三、四指近端指節截斷傷，經送醫急診開刀
      治療並進行多項手術後，其右手五指均殘缺，經本院依職權囑託長庚醫院鑑定
      結果，判定係屬於勞工保險殘障給付標準表中第六十四項「一手五指均殘缺者
      」之障害標準，此有長庚紀念醫院九十二年九月二日（九二）長庚院法字第０
      九一三號函附卷可稽（本院卷第一四七頁），則原告減少勞動能力之程度應為
      百分之六九點二一。又原告每日薪資七百二十元即每月薪資為二萬一千六百元
      ，有勞資爭議協調會紀錄附卷可稽（本院卷三五頁正背面），而被告展邑公司
      於事故發生後給付予原告之工資亦係以每月二萬一千六百元作為計算基準，觀
      諸被告提出之給付工資領取收據影本附卷足考（本院卷第一六四至一七三頁）
      ，本院斟酌原告之年齡、體力、受傷前之身體狀況、教育程度、專門技能、社
      會經驗等各方面因素，並參酌行政院所頒佈之勞工每月一萬六千五百元之最低
      工資標準，原告每月工作從事同一行業之勞動工作，取得二萬一千六百元之薪
      資，尚非難事，則原告每月薪資所得二萬一千六百元之主張，洵屬合理，被告
      所辯，尚難採信。再者，原告於四十年十一月八日出生，業經提出戶籍謄本乙
      份附卷可稽（本院卷第一九０頁），至九十年八月二十九日受傷時，年值四十
      九歲九個月餘，按勞動基準法第五十四條第一項第一款規定，勞工退休年齡為
      六十歲。職是，原告自本件事故發生時即九十年八月二十九日起至六十歲即一
      百年十一月八日止，尚有十年二個月又十一日可得工作，則依霍夫曼式計算法
      扣除中間利息（爰採用月別式複式霍夫曼法計算，因較年別式計算值更為精確
      ），原告就十年二個月又十一日所減少之勞動損失一次請求之金額為損害額（
      月收入二萬一千六百元元乘以喪失勞動能力之比率零點六九二一）乘以應賠償
      月數係數（即十年二個月共計一百二十二個月，其應賠償月係數為九十八點0
      0000000；一百二十三個月之應賠償月係數為九十九點0000000
      0），則原告請求被告賠償減少勞動能力之損失合計一百四十七萬五千七百三
      十二元【月別複式霍夫曼計算法（第一個月不扣除中間利息），其計算式為：
      [21600* 98.00000000*0.6921]+[21600*(99.00000000-00.00000000) *11/30*
      0.6921] =0000000（小數點以下四捨五入）】，為有理由，應予准許，逾此部
      份之主張，自非正當，應予駁回。
（四）慰藉金部分：
      按不法侵害他人之身體、健康、名譽、自由、信用、隱私、貞操，或不法侵害
      其他人格法益而情節重大者，被害人雖非財產上之損害，亦得請求賠償相當之
      金額。民法第一百九十五條第一項前段定有明文。查原告因本件車禍受有右手
      碾壓傷併右手撕脫傷、右手第二、三、四指近端指節截斷傷，經送醫急診開刀
      治療並進行多項手術後，其右手五指均殘缺，業如前述，自受有非財產上之損
      害，至於系爭勞資爭議協調結果第一項所示之內容，僅係原告同意被告展邑公
      司依勞動基準法第五十九條之規定辦理補償，係職災補償方式之確認而己，而
      非以法定職災補償之法律關係取代侵權行為損害賠償之法律關係，該協調結果
      僅具有「認定」之性質而不具「創設」之效力，業如前述。又該協調之結果，
      係由原告與被告展邑公司合意成立，而非被告乙○○得以主張之。被告辯稱原
      告不得請求慰撫金云云，不足採信。故而，原告請求慰藉金，並無不當。原告
      係國小畢業，並無不動產，育有一子鍾承哲，現從水電工作，於車禍發生時平
      均每月工資二萬一千六百元，為被告所不爭，業經本院函查屬實，有財政部臺
      灣省北區國稅局九十年度綜合所得稅各類所得資料清單附卷可稽（本院卷第四
      二、四三頁）。而被告乙○○係被告展邑公司之實際經營者，已如前述，被告
      乙○○係士林溪山國小畢業，被告展邑公司法定代理人丁○○係員林曉陽高商
      畢業。育有子女各一，俱在學中。被告乙○○年所得三十八萬四千元，被告展
      邑公司向銀行抵押貸款一千七百三十二萬六千零六十九元，營運狀況不佳等情
      ，雖為原告所不爭，惟被告乙○○有不動產三筆，業據原告提出財產清單影本
      一紙、土地登記簿影本三紙附卷可稽（本院卷第二一六至二一九頁）。故而，
      本院審酌前開所述兩造身分、社會地位、智識水準及原告因本件事故受傷成殘
      ，日後減損行（勞）動能力，需賴定期復健，因而所生痛苦程度等一切情狀，
      認原告請求賠償精神慰撫金八十萬元，尚屬允當。逾此部分之請求，自非正當
      。
（五）綜據上述，原告因傷所受損害之金額，總計為二百四十一萬八千五百六十二元
      （2830+140000+0000000+800000=0000000）。
七、按勞工因遭遇職業災害而致死亡、殘廢、傷害或疾病時，雇主應依左列規定予以
    補償。但如同一事故，依勞工保險條例或其他法令規定，已由雇主支付費用補償
    者，雇主得予以抵充之：一、勞工受傷或罹患職業病時，雇主應補償其必需之醫
    療費用。職業病之種類及其醫療範圍，依勞工保險條例有關之規定。二、勞工在
    醫療中不能工作時，雇主應按其原領工資數額予以補償。但醫療期間屆滿二年仍
    未能痊癒，經指定之醫院診斷，審定為喪失原有工作能力，且不合第三款之殘廢
    給付標準者，雇主得一次給付四十個月之平均工資後，免除此項工資補償責任。
    三、勞工經治療終止後，經指定之醫院診斷，審定其身體遺存殘廢者，雇主應按
    其平均工資及其殘廢程度，一次給予殘廢補償。殘廢補償標準，依勞工保險條例
    有關之規定，勞動基準法第五十九條第一、二、三款定有明文。被告辯稱其已給
    付原告九十年九月份至九十一年十二月份共十六個月之差額共計十六萬零八百元
    。另勞工保險局已給付原告「傷病給付」二十二萬二千四百七十五元及「殘廢給
    付」三十六萬三千元等語，業經原告自認在卷，堪以採信。是以前開原告業已受
    領之金額應予扣除。從而，原告得請求被告賠償之損害金額為一百六十七萬二千
    二百八十七元（0000000-000000-000000-063000=0000000），原告依侵權行為損
    害賠償之法律關係，請求被告給付上開金額並按起訴狀繕本送達最後一名被告之
    翌日即九十一年八月二十二日起至清償日止，按週年利率百分之五計算之利息，
    為有理由，應予准許。至逾此部分之請求，於法無據，應予駁回。
八、本件事證已臻明確，兩造其餘攻防方法及舉證，於判決結果無影響，無一一臚列
    斟酌之必要，附此敘明。
九、兩造陳明願供擔保，聲請宣告假執行或免為假執行，經核原告勝訴部分，均合於
    法律規定，爰分別酌定相當之擔保金額宣告之；至於原告敗訴部分，其假執行之
    聲請，失所附麗，併駁回之。
十、本件事證已臻明確，兩造其餘攻擊防禦方法及舉證，經核與判決結果不生影響，
    爰不逐一論列，併此敘明。
據上論結：原告之訴為一部有理由，一部無理由，依民事訴訟法第七十九條，第三百
九十條第二項、第三百九十二條，判決如主文。
中　　　華　　　民　　　國　　九十三　　年　　　一　　　月　　二十七　　日
                                臺灣板橋地方法院勞工法庭
~B法　官　徐福晉
右正本證明與原本無異。
如不服本判決，應於判決送達後廿日內，向本院提出上訴狀。
中　　　華　　　民　　　國　　九十三　　年　　　一　　　月　　二十七　　日
~B書記官　張玉如
